臺灣桃園地方法院刑事判決　　　　　　　 94年度訴字第579號
公　訴　人　臺灣桃園地方法院檢察署檢察官
被　　　告　甲○○　男　33歲.
　　　　　　　　　　　二０號
上被告因違反毒品危害防制條例案件，經檢察官提起公訴（起訴
案號：94年毒偵字第297 號，追加起訴案號：94年度毒偵字第10
15號）及移送併辦（94年度毒偵字第1015號），被告於準備程序
中就被訴事實為有罪之陳述，經本院合議庭裁定由受命法官獨任
行簡式審判程序，茲判決如下：
    主  文
甲○○連續施用第一級毒品，累犯，處有期徒刑捌月，扣案之第
一級毒品海洛因貳包驗餘淨重各零點壹壹公克、零點零參公克沒
收銷燬，第一級毒品空包裝袋貳個各重零點參肆、零點貳玖公克
、注射針筒參支、塑膠袋貳個、削尖吸管壹支均沒收。又連續施
用第二級毒品，累犯，處有期徒刑陸月，扣案之第二級毒品甲基
安非他命驗餘毛重零點伍伍捌公克沒收銷燬，第二級毒品空包裝
袋壹個、吸食器壹組均沒收。應執行有期徒刑壹年；扣案之第一
級毒品海洛因貳包驗餘淨重各零點壹壹公克、零點零參公克及第
二級毒品甲基安非他命驗餘毛重零點伍伍捌公克均沒收銷燬；第
一級毒品空包裝袋貳個各重零點參肆、零點貳玖公克、注射針筒
參支、塑膠袋貳個、削尖吸管壹支、第二級毒品空包裝袋壹個、
吸食器壹組均沒收。
    事  實
一、甲○○前因違反毒品危害防制條例案件、竊盜案件各為法院
    判處有期徒刑5 月、1 年10月確定，嗣經台灣高等法院以90
    年聲字第2210號合併定應執行刑為有期徒刑2 年2 月確定，
    甫於91年11年16日縮短刑期執行完畢出監；又先於民國88年
    間因施用毒品案件，為台灣桃園地方法院檢察署檢察官聲請
    本院裁定觀察勒戒後，認無繼續施用傾向，以88年偵字第
    13390 號為不起訴處分，嗣再因施用毒品案件，經本院裁定
    觀察、勒戒及強制戒治，於89年3 月27日入所執行強制戒治
    ，後因戒治期間成效經評定為合格，89年10月6 日經停止戒
    治出所，戒治期間至90年3 月22日期滿未經撤銷停止戒治，
    以執行完畢論。詎甲○○猶不知悔改，復再各基於施用第一
    級、第二級毒品之概括犯意，分別自93年10月間某時起，至
    94年1 月25日某時止，在桃園縣中壢市○○路○ 段20號住處
    及桃園縣新屋鄉埔頂村11之2 號等處，各連續施用第一級毒
    品海洛因及第二級毒品甲基安非他命多次，分別為警於93年
    11月22日晚間8 時30分許在中壢市○○路○ 段42號後方車庫
    內、於94年1 月25日晚間9 時30分許在桃園縣新屋鄉埔頂村
    11之2 號查獲，並扣得毒品海洛因2 包驗餘淨重各0.11、
    0.03公克（外包裝各重0.34、0.29公克）、毒品甲基安非他
    命驗餘毛重0.558 公克、吸食器1 組、注射針筒3 支、削尖
    吸管1 支、裝盛毒品海洛因用之塑膠袋2 個。
二、案經桃園縣政府警察局平鎮分局報請台灣桃園地方法院檢察
    署檢察官偵查起訴。甲○○於準備程序中為有罪之陳述，經
    本院合議庭裁定由受命法官獨任行簡式審判程序。
    理  由
一、上揭犯罪事實，業經被告甲○○於本院審理中坦承不諱。而
    被告於前揭93年11月22日被查獲時，經警採其尿液送驗，結
    果呈嗎啡、可待因陽性反應；於94年1 月25日為警查獲時，
    其尿液經採驗，結果呈嗎啡、可待因、安非他命類毒品之陽
    性反應，各有昭信科技顧問股份有限公司濫用藥物陽性檢體
    檢驗報告、台灣尖端先進生技醫藥股份有限公司濫用藥物檢
    驗報告各1 紙在卷可稽；復有上開海洛因毒品及甲基安非他
    命毒品扣案可憑，該等毒品經送法務部調查局、行政院衛生
    署管制藥品管理局鑑定均確認係毒品海洛因、甲基安非他命
    無訛，有法務部調查局鑑定通知書2 紙、行政院衛生署管制
    藥品管理局檢驗成績書1 紙附卷可佐；復查扣有被告施用毒
    品所用之器具可憑。顯見被告自白核與事實相符，洵堪採信
    。綜此，本案事證明確，被告犯行洵堪認定，應予依法論科
    。
二、核被告甲○○所為，係犯毒品危害防制條例第10條第1 項之
    施用第一級毒品海洛因罪及同條第2 項之施用第二級毒品安
    非他命罪。其各別持有第一級毒品及第二級毒品之低度行為
    ，為其各別施用第一級毒品及第二級毒品之高度行為所吸收
    ，均不另論罪。被告先後多次施用海洛因及先後多次施用安
    非他命之犯行，各時間緊接，方法相同，觸犯構成要件相同
    之罪名，顯係基於概括犯意為之，各為連續犯，各應依刑法
    第56條規定論以一罪，並均加重其刑。被告前因事實欄所載
    之前科，所受有期徒刑2 年2 月甫於91年11年17日縮短刑期
    執行完畢出監，有臺灣桃園地方法院檢察署刑案資料查註紀
    錄表及臺灣高等法院被告全國前案紀錄表各乙份在卷可稽，
    其於受有期徒刑執行完畢後，5 年內再犯本案有期徒刑以上
    之罪者，為累犯，應依刑法第47條規定，並遞加重其刑。又
    被告所犯上開二罪，犯意各別，罪名不同，應予分論併罰。
    爰審酌被告犯罪之目的、動機、其用以施用毒品之手段係以
    注射針筒施打海洛因及以吸食器燃燒安非他命後吸食之方式
    為之、被告之前科、品行、智識程度、犯罪所生損害及被告
    犯罪後坦承不諱之態度等一切情狀，量處如主文所示之刑，
    並定其應執行之刑，以示懲儆。
三、扣案之疑似毒品粉末2 包，經送法務部調查局鑑驗，認確係
    毒品危害防制條例第一級毒品海洛因，驗餘淨重各0.11、
    0.03公克；扣案之疑似毒品結晶1 包，經送行政院衛生署管
    制藥品管理局鑑驗，認確係第二級毒品甲基安非他命，驗餘
    毛重0.558 公克；各有法務部調查局鑑定通知書2 紙、行政
    院衛生署管制藥品管理局檢驗成績書1 紙在卷可稽，應依同
    條例第18條第1 項前段諭知沒收銷燬；而上開海洛因毒品空
    包裝袋2 個各重0.34、0.29公克、甲基安非他命毒品空包裝
    袋1 個、裝盛海洛因毒品之塑膠袋2 個、裝盛海洛因毒品所
    用之削尖吸管1 支、施打海洛因毒品所用之注射針筒3 支、
    施用甲基安非他命所用之吸食器1 組係供其施用第一級毒品
    海洛因所用之物；其所有塑膠袋2 個、安非他命吸食器2 組
    ，為供其施用毒品海洛因、安非他命所用之物；均據被告供
    承在卷，應依刑法第38條第1 項第2 款規定宣告沒收之。
四、按被告所犯為死刑、無期徒刑、最輕本刑3 年以上有期徒刑
    之罪或高等法院管轄第一審案件以外之罪，經被告於準備程
    序就被訴事實為有罪之陳述，經告知簡式審判程序之旨，並
    聽取被告及檢察官之意見後，經本院合議庭依刑事訴訟法第
    273 條之1 規定，裁定由受命法官獨任進行簡式審判程序審
    理，併予敘明。
據上論斷，應依刑事訴訟法第273 條之1 第1 項、第299 條第1
項前段，毒品危害防制條例第10條第1 項、第2 項、第18條第1
項前段，刑法第11條前段、第56條、第47條、第51條第5 款、第
38條第1 項第2 款，判決如主文。
本案經檢察官蔡孟利到庭執行職務。
中　　華　　民　　國　　94　　年　　6　　月　　20　　日
                      刑事第一庭  法  官  楊晴翔
以上正本證明與原本無異。
如不服本判決，應於判決送達後10日內向本院提出上訴狀（應附
繕本），上訴於臺灣高等法院。
                                  書記官  劉晨輝
中　　華　　民　　國　　94　　年　　6 　　月　　20　　日
附論罪科刑依據之法條：
毒品危害防制條例第十條第一項、第二項施用第一級毒品者，處
六月以上五年以下有期徒刑。
施用第二級毒品者，處三年以下有期徒刑。
